【裁判字號】    95,易,1227
【裁判日期】    950929
【裁判案由】    竊盜
【裁判全文】
臺灣桃園地方法院刑事判決              95年度易字第1227號
公  訴  人  臺灣桃園地方法院檢察署檢察官
被      告  甲○○
                    號(
            丙○○
上列被告等因竊盜案件，經檢察官提起公訴（95年度偵字第1804
6 號），被告2 人於準備程序中就被訴事實為有罪之陳述，經本
院合議庭裁定由受命法官獨任行簡式審判程序，茲判決如下：
    主  文
甲○○、丙○○共同攜帶兇器竊盜電業之電線未遂，甲○○處有
期徒刑伍月，如易科罰金，以新臺幣壹仟元折算壹日，丙○○累
犯，處有期徒刑柒月。扣案鐵條參支、油壓剪壹支均沒收。
    事  實
一、丙○○前曾因違反毒品危害防制條例案件，經臺灣新竹地方
    法院於民國92年11月11日以92年度訴字第514 號判決判處應
    執行有期徒刑11月（施用第1 級毒品部分判處有期徒刑8 月
    ，施用第2 級毒品部分判處有期徒刑4 月），於92年11月24
    日確定；又因竊盜案件，經臺灣新竹地方法院於92年7 月31
    日以92年度竹簡字第433 號簡易判決判處有期徒刑5 月，上
    訴後，經同院第2 審合議庭於92年10月28日以92年度簡上字
    第84號撤銷原判決，改依通常訴訟程序判處有期徒刑8 月，
    於92年11月24日確定。上揭罪刑經臺灣新竹地方法院以93年
    度聲字第302 號裁定應執行有期徒刑1 年7 月確定後，丙○
    ○於93年1 月9 日入監執行，嗣於94年6 月3 日縮短刑期假
    釋出監，所餘刑期交付保護管束，迄94年7 月13日期滿，未
    經撤銷假釋，其未執行之刑，以已執行論，竟仍不知悔改。
二、丙○○與甲○○基於意圖為自己不法所有之共同犯意聯絡，
    於95年8 月25日晚上6 時30分許，甲○○騎乘其父曾德忠（
    不知情）所有之車牌號碼MXL-299 號重型機車，搭載攜有客
    觀上足以傷害人之生命、身體，具有危險性，可供兇器使用
    之油壓剪1 支及鐵條3 支之丙○○，前往桃園縣大園鄉溪海
    村22鄰16之2 號前，由丙○○下車先以其所有之黃色膠帶1
    截貼住上開機車之後3 碼車號後，即以上開鐵條3 支插入該
    處由電業即臺灣電力公司設置之月海43支12支3 號電線桿之
    工作孔內，作為踏板，踩踏鐵條攀爬至該電線桿頂端，並以
    上開油壓剪1 支剪下該電線桿頂端連接之22m 裸硬銅線、及
    22mPVC風雨線等電線之1 端，甲○○則仍跨騎在前開機車上
    ，在旁把風，以便其等隨時逃離現場。詎丙○○尚在上開電
    線桿頂端剪斷電線1 端（毀損部分未據告訴）之際，即為附
    近住戶吳家雄、吳家明發現，丙○○知悉其已為人發現竊盜
    行為後，隨即跳下電線桿，搭乘甲○○騎乘之上開機車逃離
    現場，因而共同攜帶兇器竊盜電業之電線未遂。嗣因附近住
    戶吳家明、吳家雄及吳順彬等人報警後並騎車自後追趕甲○
    ○、丙○○2 人，嗣於桃園縣大園鄉溪海村23鄰11號旁之死
    巷子內會同警方查獲甲○○、丙○○2 人，警方並在上開丙
    ○○攀爬之電線桿工作孔內扣得丙○○所有用以攀爬電線桿
    之鐵條3 支，再於翌日上午6 時許經吳順彬在上開甲○○、
    丙○○2 人為警逮捕地點旁之水溝內，發現丙○○所有用以
    剪斷電線之油壓剪1 支，並經警方扣押在案，而悉上情。
三、案經桃園縣政府警察局大園分局報請臺灣桃園地方法院檢察
    署檢察官偵查起訴。甲○○、丙○○於準備程序中為有罪之
    陳述，經本院合議庭裁定由受命法官獨任行簡式審判程序。
    理  由
一、按被告以外之人於審判外之言詞或書面陳述，除法律有規定
    者外，不得作為證據。前項規定，於法院以簡式審判程序或
    簡易判決處刑者，不適用之，刑事訴訟法第159 條定有明文
    。查本案被告甲○○、丙○○2 人涉犯竊盜案件，經檢察官
    提起公訴，被告於準備程序中就被訴事實為有罪之陳述，經
    法官告知簡式審判程序之旨，並聽取公訴人、被告之意見後
    ，合議庭裁定由受命法官獨任進行簡式審判程序，且無刑事
    訴訟法第159 條第1 項規定之適用，合先敘明。
二、上開時地犯罪事實，業據被告甲○○、丙○○2 人於95年8
    月30日檢察官訊問中及本院審理中坦承不諱，並經證人即臺
    灣電力公司之線路裝修員乙○○於警詢中指述明確，且經證
    人即發現被告2 人犯罪之住戶吳家雄、吳順彬於警詢中及證
    人即發現被告2 人犯罪之住戶吳家明於警詢、偵查中分別證
    述綦詳，復有查獲油壓剪之照片1 幀、車籍作業系統- 查詢
    認可資料1 份及現場及機車照片6 幀附卷可稽，且有被告丙
    ○○所有供其與被告甲○○共同用以行竊之鐵條3 支、油壓
    剪1 支等物扣案可佐，互核相符，由此足徵被告2 人前揭任
    意性自白核與事實相符，應可採信。是本案事證明確，被告
    2 人所涉犯行洵堪認定，應予依法論科。
三、按電業法第105 條規定「竊盜或損壞電桿、電線、變壓器或
    其他供電設備者，依刑法之規定從重處斷。」因該法條本身
    並無「刑」之規定，並非完備之刑罰法規，僅係說明有上開
    犯罪行為者，均依刑法之規定從重處斷。因之行為如符合刑
    法上之竊盜罪者，即依竊盜罪論罪科刑，符合毀損罪者，即
    依毀損罪論罪科刑，亦即電業法第105 條所指之犯罪即係刑
    法上之竊盜罪或毀損罪（最高法院95年度台上字第1557號判
    決意旨參照）。次按刑法第321 條第1 項第3 款之攜帶兇器
    竊盜罪，所謂兇器之種類並無限制，凡客觀上足對人之生命
    、身體、安全構成威脅，具有危險性之兇器均屬之，且只須
    行竊時攜帶此種具有危險性之兇器為已足，並不以攜帶之初
    有行兇之意圖為必要。本件被告2 人於上揭時地竊盜時攜帶
    使用之鐵條3 支、油壓剪1 支，均為質地堅硬之鐵質器具，
    此觀諸卷附照片即明（見95年度偵字第18046 號卷第33頁及
    第37 頁 上幅照片），審酌前開鐵條及油壓剪，均為客觀上
    足以殺傷人之生命、身體，為具有危險性之兇器，而被告2
    人於上揭時地攜帶兇器竊盜臺灣電力公司之電線未遂，係竊
    盜電業之電線未遂，故核被告所為2 人所為，係犯刑法第32
    1 條第2 項、第1 項第3 款之加重竊盜未遂罪。公訴意旨雖
    未引電業法第105 條之規定，然揆諸上開判決意旨，因電業
    法第10 5條本身並無「刑」之規定，並非完備之刑罰法規，
    僅係說明有上開犯罪行為者，均依刑法之規定從重處斷，而
    被告2 人之行為既已符合刑法第321 條第2 項、第1 項第3
    款之攜帶兇器竊盜未遂罪，公訴意旨就此部分業已起訴論及
    ，本院即應就被告2 人依刑法第321 條第2 項、第1 項第3
    款之規定論罪科刑，並依電信法第105 條規定從重處罰。被
    告2 人間就其等所為上開犯行，有犯意聯絡及行為分擔，應
    依刑法第28條規定論以共同正犯。又被告丙○○前有上揭事
    實欄一所載之罪刑宣告及刑之執行完畢情形，此觀諸卷附臺
    灣高等法院被告丙○○之全國前案紀錄表之記載即明，被告
    丙○○於受有期徒刑執行完畢後，5 年內故意再犯本件有期
    徒刑以上之罪者，為累犯，應依刑法第47條規定，加重其刑
    。另被告2 人已著手於竊盜犯行之實施，而未至竊得財物之
    結果，為未遂犯，均應依刑法第25條第2 項之規定減輕其刑
    ，並就被告丙○○之部分先加後減之。爰審酌被告2 人犯罪
    之動機、目的竊取電線變賣金錢、其等共同涉犯竊盜罪之手
    段係以被告丙○○以上開鐵條為輔助工具攀爬至上開電線桿
    頂端，再以上開油壓剪剪斷電線1 端之方式為之、被告2 人
    尚未竊盜竊得任何物品即為警查獲，故未達犯罪既遂之結果
    、被告2 人之智識程度、品行、素行及被告2 人犯罪後於本
    院審理中均坦承不諱之態度等一切情狀，分別量處如主文所
    示之刑，並就被告甲○○所受之刑併諭知易科罰金之折算標
    準，以示懲儆。至公訴意旨具體求處被告丙○○有期徒刑1
    年6 月，被告甲○○有期徒刑1 年云云，惟經本院上開論罪
    科刑結果，認就被告2 人分別量處如主文所示之刑，即足收
    懲儆之效，附此敘明。
四、扣案鐵條3 支及油壓剪1 支，係被告丙○○所有供其與被告
    甲○○2 人於上開時地竊盜電業之電線時使用之物，為被告
    丙○○所有供其與共犯犯罪所用之物，業經被告2 人於本院
    審理中陳明在卷，爰依刑法第38條第1 項第2 款規定併予宣
    告沒收之。
據上論斷，應依刑事訴訟法第273 條之1 第1 項、第299 條第1
項前段，電業法第105條，刑法第28條、第321條第2項、第1項第
3款、第47條第1項、第25條第2項、第41條第1項前段、第38條第
1項第2款，判決如主文。
本案經檢察官施宣旭到庭執行職務。
中    華    民    國    95    年    9     月    29    日
                  刑事第九庭      法  官  胡芷瑜
上正本證明與原本無異。
如不服本判決，應於判決送達後10日內向本院提出上訴狀（應附
繕本），上訴於臺灣高等法院。
                                  書記官  李珈慧
中    華    民    國    95    年    9     月    29    日
附錄論罪科刑依據之法條：
中華民國刑法第321條（加重竊盜罪）
犯竊盜罪而有左列情形之一者，處 6 月以上、 5 年以下有期徒
刑：
一  於夜間侵入住宅或有人居住之建築物、船艦或隱匿其內而犯
    之者。
二  毀越門扇、牆垣或其他安全設備而犯之者。
三  攜帶兇器而犯之者。
四  結夥三人以上而犯之者。
五  乘火災、水災或其他災害之際而犯之者。
六  在車站或埠頭而犯之者。
前項之未遂犯罰之。


司法院資訊處製作；財團法人民間司法改革基金會備份。
